nb: Kompatibilitet med fottøytyper: Sportssko; Støvler; Barnesko; Pensko; Flate sko; Høye hæler; Loafers; Sandaler; Joggesko; Annet
sk-SK: Kompatibilita typov obuvi: Športová obuv; Čižmy; Detská obuv; Spoločenské topánky; Obuv na nízkom podpätku; Lodičky; Mokasíny; Sandále; Tenisky; Iné
hu: Cipőtípus kompatibilitása: Sportcipők; Csizmák; Gyermekcipők; Elegáns cipők; Lapos cipők; Magas sarkú cipők; Papucscipő; Szandálok; Tornacipők; Egyéb
fr: Types de chaussures compatibles: Chaussures de sport; Bottes; Chaussures pour enfants; Chaussures habillées; Chaussures plates; Talons hauts; Mocassins; Sandales; Baskets; Autre
nl: Schoeisel-compatibiliteit: Sportschoenen; Laarzen; Kinderschoenen; Nette schoenen; Flats; Hoge hakken; Loafers; Sandalen; Sneakers; Overig
ko: 신발 유형 호환성: 운동화; 부츠; 아동화; 정장 구두; 플랫; 하이힐; 로퍼; 샌들; 스니커즈; 기타
fi: Jalkinetyypin yhteensopivuus: Urheilukengät; Saappaat; Lastenkengät; Pukukengät; Tasapohjaiset kengät; Korkokengät; Mokkasiinit; Sandaalit; Lenkkitossut; Muu
es: Compatibilidad de tipos de calzado: Zapatos para deporte; Botas; Zapatos infantiles; Zapatos de vestir; Zapatos planos; Tacones altos; Mocasines; Sandalias; Zapatillas; Otros
it: Compatibilità del tipo di calzatura: Scarpe per atletica; Stivali; Scarpe per bambini; Scarpe eleganti; Scarpe basse; Tacchi alti; Mocassini; Sandali; Scarpe da ginnastica; Altro
pt-PT: Compatibilidade com os tipos de calçado: Calçado desportivo; Botas; Sapatos para crianças; Sapatos sociais; Sapatos rasos; Salto alto; Mocassins; Sandálias; Sapatilhas; Outro
sv: Kompatibel skotyp: Gympaskor; Stövlar/kängor; Barnskor; Finskor; Platta skor; Höga klackar; Loafers; Sandaler; Gymnastikskor; Övrigt
pt-BR: Compatibilidade com tipos de calçados: Sapatos esportivos; Botas; Sapatos infantis; Sapatos sociais; Sapatilhas; Salto alto; Mocassins; Sandálias; Sapatos tênis; Outro
zh-TW: 鞋類相容性: 運動用鞋; 靴子; 兒童鞋; 皮鞋; 平底鞋; 高跟鞋; 樂福鞋; 涼鞋; 運動鞋; 其他
sl-SI: Združljivost vrste obutve: Športna obutev; Škornji; Otroški čevlji; Elegantni čevlji; Balerinke; Visoke pete; Mokasini; Sandali; Superge; Druga
de: Kompatibilität des Schuhtyps: Turnschuhe; Stiefel; Kinderschuhe; Anzugschuhe; Ballerinas; Hohe Absätze; Loafer; Sandalen; Sneaker; Sonstiges
cs: Kompatibilita s typem obuvi: Atletická obuv; Kotníková obuv; Dětská obuv; Společenská obuv; Obuv na nízké podrážce; Lodičky; Mokasíny; Sandály; Tenisky; Jiné
el: Συμβατότητα τύπων υποδημάτων: Αθλητικά παπούτσια; Μπότες; Παιδικά παπούτσια; Επίσημα παπούτσια; Παπούτσια χωρίς τακούνι; Ψηλοτάκουνα; Loafers; Σανδάλια; Σνίκερς; Άλλο
lt-LT: Avalynės suderinamumas: Sportiniai bateliai; Auliniai batai; Vaikų batai; Suknelių bateliai; Lygiapadžiai batai; Aukštakulniai; Mokasinai; Basutės; Sportiniai bateliai; Kita
tr: Ayakkabı türü uyumluluğu: Atletik ayakkabılar; Bot; Çocuk ayakkabıları; Klasik ayakkabılar; Topuksız; Yüksek topuklu ayakkabılar; Mokasen ayakkabılar; Sandalet; Spor ayakkabı; Diğer
en: Footwear type compatibility: Athletic shoes; Boots; Children's shoes; Dress shoes; Flats; High heels; Loafers; Sandals; Sneakers; Other
ro-RO: Compatibilitatea tipului de încălțăminte: Pantofi sport; Cizme; Pantofi de copii; Pantofi eleganți; Balerini; Tocuri înalte; Mocasini; Sandale; Pantofi sport; Altele
th: ความเข้ากันได้กับรองเท้าประเภทต่างๆ: รองเท้ากีฬา; รองเท้าบูท; รองเท้าเด็ก; รองเท้าหนังทางการ; ส้นแบน; รองเท้าส้นสูง; รองเท้าโลเฟอร์; รองเท้าแตะ; รองเท้าสนีกเกอร์; อื่นๆ
da: Fodtøjskompatibilitet: Atletiksko; Støvler; Børnesko; Pæne sko; Flade sko; Høje hæle; Loafers; Sandaler; Sneakers; Andet
zh-CN: 鞋类兼容性: 运动鞋; 靴子; 童鞋; 礼服鞋; 平底鞋; 高跟鞋; 乐福鞋; 凉鞋; 胶底运动鞋; 其他
ja: 履物の種類の互換性: アスレチックシューズ; ブーツ; 子供用シューズ; ドレスシューズ; フラット; ハイヒール; ローファー; サンダル; スニーカー; その他
ru: Совместимость с типами обуви: Спортивная обувь; Сапоги и ботинки; Детская обувь; Классические туфли; Обувь на плоской подошве; Высокие каблуки; Лоферы; Сандалии; Кроссовки; Другое
hr-HR: Kompatibilnost vrste obuće: Sportska obuća; Čizme; Dječje cipele; Elegantne cipele; Ravne cipele; Visoke pete; Mokasinke; Sandale; Tenisice; Ostalo
bg-BG: Съвместимост на видовете обувки: Спортни обувки; Ботуши; Детски обувки; Официални обувки; Равни обувки; Високи токчета; Мокасини; Сандали; Кецове; Друго
vi: Khả năng tương thích với loại giày dép: Giày thể dục; Bốt; Giày trẻ em; Giày tây; Giày đế bằng; Giày cao gót; Giày lười; Dép quai hậu; Giày thể thao; Khác
pl: Kompatybilność typu obuwia: Buty sportowe; Botki; Buty dziecięce; Do butów wizytowych; Płaskie baleriny; Do butów na wysokim obcasie; Do mokasynów; Sandały; Sneakersy; Pozostałe